---
title: "Matlib"
output: html_document
date: "2024-08-04"
---

```{r setup, include=FALSE}
knitr::opts_chunk$set(echo = TRUE)
library(matlib)
```

# Matlib

```{r}
A = rbind(c(2,2),c(-1,1))
b = c(1,2)
AB = cbind(A,b)
```

Mostrar la ecuacion
```{r}
showEqn(A,b)
```

## Mostrar el rango
```{r}
R(A)
```
```{r}
R(AB)
```
como ambos rangos son iguales son compatibles determinados

## Teorema de Rouche-Frobenius
```{r}
all.equal(R(A),R(AB))
```
Ademas como el rango de la matriz de coeficientes y el de la ampoliada coinciden entre si y con el numero de incofnitar por el teorema de Rouche-Grobenius, podemos concluir que se trata de un sistema compatible y determinado

# Resolver 
la matriz ya que se cumple lo anterior

```{r}
Solve(A,b, fractions = TRUE)
```

# Representacion de sistemas

```{r}
plotEqn(A,b)
points(-3/4,5/4, col="turquoise1", pch = 19)
```
## Ejemplo 2

```{r}
A = rbind(c(4,2),
          c(1,-2),
          c(3,4))
b = rbind(c(3,2,1))
```


```{r}
showEqn(A,b)
```
```{r}
plotEqn(A,b)
```
## Sistema de 3 ecuaciones con 3 incognitas

```{r}
A = rbind(c(1,1,2),
          c(2,4,-3),
          c(3,6,-5))

b= c(9,1,0)
showEqn(A,b)
```
```{r}
plotEqn3d(A,b, xlim = c(-3,3), ylim = c(0,6))
```

## Sistema de ecuaciones indeterminado

```{r}
A=matrix(c(1,1,-1,1,-1,1,3,1,-1), byrow = TRUE, nrow = 3, ncol = 3)
b=c(2,1,5)
AB = cbind(A,b)
```

Son 3 ecuaciones con 3 incognitas

```{r}
c(R(A),R(AB))
```

```{r}
all.equal(R(A),R(AB))
```

## Con echelon tambien se puede ver que es un sistema compatible indeterminado
```{r}
echelon(AB)
```

```{r}
Solve(A,b,fractions=TRUE)
```

```{r}
plotEqn3d(A,b,xlim = c(-10,10), ylim = c(-10,10), zlim = c(10,10))
```

## Sistemas incompatibles con R

```{r}
A=cbind(c(1,1,2),c(1,-1,1))
b=cbind(c(2,1,3))
AB=cbind(A,b)
showEqn(A, b)
```

3 Ecuaciones con 2 incognitas

```{r}
c(R(A),R(AB))
```

```{r}
all.equal(R(A),R(AB))
```

Como los rangos son diferentes entonces por el teorema de Rouche-Frobenius concluimos que se trata de un sistema INCOMPATIBLE
NO TIENE SOLUCION

```{r}
echelon(AB)
```

```{r}
Solve(A,b, fractions = TRUE)
```

```{r}
plotEqn(A,b,xlim = c(0,2), ylim = c(0,1.5))
```

## Ecuaciones matriciales 

```{r}
A = rbind(c(0,4),
          c(2,1))

B = rbind(c(1,-1),
          c(2,3))

C = rbind(c(1,2),
          c(3,-2))

D = rbind(c(-2,1),
          c(-1,1))

I = diag(1,nrow = 2, ncol = 2)
```

Resolver
AX - (C + D)X=3D-3B+10I2

Despejando X y 3
(A-(C+D))X = 3(D-B)+10I2

```{r}
M = A-(C+D)
M
```

```{r}
N = 3 * (D-B) + 10 * I
N
```

```{r}
X =solve(M,N)
X
```

Comprobacion
```{r}
A%*%X + 3*B == (C+D)%*%X+3*D+10*I
```

