---
title: "Matrix"
author: "Raul Morales"
date: "2024-08-02"
output: html_document
---

```{r setup, include=FALSE}
knitr::opts_chunk$set(echo = TRUE)
```

## Matrices

### Crear matriz 1x4

```{r}
row = matrix(c(1,2,3,4), nrow=1)
row
```

### Crear matrix 4x1

```{r}
column = matrix(c(1,2,3,4), ncol = 1)
column
```

### Matriz 3x4
```{r}
A = matrix(c(1,1,3,5,2,4,3,-2,-2,2,-1,3), nrow = 3, ncol = 4, byrow = TRUE)
A
```

### Matriz especificando solo numero de lineas
```{r}
B = matrix(c(1,0,2,3,3,2,1,-2,3), nrow = 3, byrow = FALSE)
B
```

### Usando RBind
```{r}
C = rbind(c(1,2,3),c(4,5,6),c(7,8,9))
C
```

### Usando CBind
```{r}
D = cbind(c(1,2,3),c(4,5,6),c(7,8,9))
D
```

### Accediendo elementos
#### Elemento especifico
```{r}
A[3,3]
```
#### Toda la linea 1
```{r}
A[1,]
```
#### Toda la columna 2
```{r}
A[,2]
```
### Matrix en ceros
```{r}
O = matrix(0,nrow = 3, ncol = 3)
O
```
### Matrix de 1s
```{r}
ones = matrix(1, nrow = 3, ncol = 3)
ones
```
#### Matriz diagonal
```{r}
E = diag(c(1,2,3,4,5,6))
E
```
### Obtener la diagonal de una matriz
```{r}
M = rbind(c(1,0,1), c(2,-1,5), c(3,3,2))
diag(M)
```
### Obteber numero de filas
```{r}
nrow(M)
```
### Obtener numero de columnas
```{r}
ncol(M)
```
### Dimension de la matiz
```{r}
dim(M)
```

### Suma de matrices
Suma todos los elementos de la matriz
```{r}
sum(M)
```
### Suma por filas
```{r}
rowSums(M)
```
### Suma por columnas
```{r}
colSums(M)
```
### Producto de cada elemento de la matriz
```{r}
prod(M)
```
### Media de todos los elementos de la matriz
```{r}
mean(M)
```
### Media por lineas
```{r}
rowMeans(M)
```
### Media por columnas
```{r}
colMeans(M)
```
### Transpuesta de una matrix
Original
```{r}
M
```
Transpuesta
```{r}
t(M)
```
### Traza de matriz
Suma de los elementos de la diagonal
```{r}
sum(diag(M))
```
### Suma de matrices
```{r}
A = rbind(c(1,2,3),c(4,5,6),c(7,8,9))
B = rbind(c(1,0,2),c(3,0,4),c(5,0,6))
A+B
```
```{r}
B+A
```
### Producto por un escalar
```{r}
5*A
```

### Producto de matrices
```{r}
A%*%B
```

```{r}
B%*%A
```
### Multiplicar cada elemento de matriz por su correspondiente
```{r}
A*B
```
### Comprobacion de matrices iguales
Iguales
```{r}
A+B == B+A
```
Diferentes
```{r}
A%*%B == B%*%A
```

### Calcular la potencia n-esima (aproximada) de una matriz
Package = Biodem
```{r}
library("Biodem")
mtx.exp(A,4)
```
### Alternativa
Package = expm
#```{r}
#library("expm")
#A%^%4
#```

### Rango de matriz
```{r}
qr(A)$rank
```
### La inversa (aproximada) de una matriz (invertible) se calcula mediante la funcion solve()
```{r}
solve(M)
```
#### Comprobacion
```{r}
round(M%*%solve(M))
```
Y funcional al reves
```{r}
round(solve(M)%*%M)
```
